臺灣花蓮地方法院刑事判決　　　　　95年度花易字第55號
公　訴　人　臺灣花蓮地方法院檢察署檢察官
被　　　告　丙○○
上列被告因違反商標法案件，經檢察官聲請以簡易判決處刑（95
年度偵字第5046號），本院認有刑事訴訟法第451條之1第 4項但
書之情形，不應逕以簡易判決處刑，改以通常程序進行審理，被
告於準備程序進行中，就被訴事實為有罪之陳述，經本院合議庭
裁定由受命法官獨任進行簡式審判程序，並判決如下：
    主  文
丙○○行使偽造私文書，足以生損害於公眾及他人，處有期徒刑
陸月，如易科罰金，以新台幣貳仟元折算壹日。
扣案之仿冒LEVI'S廠牌衣服壹仟參佰零肆件（含吊牌及領標）、
褲子壹佰壹拾貳件（含吊牌及後腰皮標）及帳單壹箱、郵政儲金
簿壹本均沒收。
    事  實
一、丙○○係設於花蓮市○○街2號之服飾店負責人，明知「LEV
    I'S 」等商標名稱及圖樣（圖樣詳卷）係美商利惠國際有限
    公司（下稱美商利惠公司）向我國經濟部智慧財產局申請註
    冊登記，經核准取得指定使用於襯衫、Ｔ恤、牛仔褲、夾克
    等服飾商品之商標專用權，均仍於商標專用期間內；並明知
    該公司所生產製造使用上開商標圖樣之前開商品，在國際及
    國內市場均已行銷多年，具有相當之聲譽，為業者及一般消
    費大眾所熟知，屬相關大眾所共知之商標及商品。詎其仍基
    於集合之犯意，自民國94年1月間起迄95年9月21日止，將其
    向不詳姓名年籍之人在台北五分埔所陸續批貨取得之未經美
    商利惠公司同意或授權，於同一商品仿冒製作使用相同於上
    開註冊商標圖案之商品，且在上開Ｔ恤、牛仔褲等服飾所吊
    掛之吊牌及所縫之領標、後腰皮標，除附加相同於美商利惠
    公司所有之「LEVI'S」等商標圖樣於有關同一商品之標帖，
    並印有「LEVI'S STRAUSS&CO. QUALITY NEVER GOES OUT OF
    STYLE」、「LS&CO.U.S.A.‧‧‧日本製」、「THIS LEVI'S
    GARMENT HAS UNDERGONE A SPECIAL 2ND HANDPROCESS」 「
    RED TAB」、「LEVI'S TYPE1 JEANS」、「ORIGINAL LEVI'S
    501 ORIGINAL BUTTONFLY」、「QUALITY CLOTHING」等虛偽
    原產國標示及虛偽表示該產品為美商利惠公司所生產經銷之
    品質標示等文書（屬私文書），竟利用網際網路上之 Yahoo
    ！奇摩拍賣網站，以賣家帳號linda 770508之名申請登記「
    衣play」電子網頁，將各式仿冒LEVI'S服飾商品之式樣、規
    格、照片、出價等訊息，透過網際網路購物系統，供不特定
    顧客瀏覽下標，其間亦於其所自營之上開服飾店陳列上開仿
    冒服飾商品，並以每件新台幣（下同）150至890元不等之價
    格，多次出售上開標記有虛偽原產國及品質標示之仿冒商標
    商品予不特定人，以賺取差價牟利，足以生損害於商標權人
    及不特定之顧客。嗣於95年 9月21日中午12時許，在上址為
    警持搜索票查獲，並扣得上開仿冒LEVI'S廠牌之商品計衣服
    1304件（公訴人誤植為1317件）、褲子 112件（公訴人誤植
    為101件）、帳單1箱、郵政儲金簿 1本及其他廠牌衣物11件
    （含BENETTON牌衣服5件、PUMA牌衣服2件及TIMBERLAND牌衣
    服4件）。
二、案經美商利惠公司告訴及保安警察第二總隊第一大隊第三中
    隊報請台灣花蓮地方法院檢察署檢察官偵查後聲請簡易判決
    處刑。
    理  由
一、上開犯罪事實，業據被告丙○○於偵、審中坦承不諱，並經
    告訴代理人乙○○於警詢及本院審理時到庭指訴甚詳，復有
    如主文欄第 2項所載之扣案證物、商標註冊證影本、鑑定報
    告書、警製搜索扣押筆錄、網站競標資料、被告之網站登錄
    資料、查扣仿冒服飾之照片及本院就衣褲數量進行勘驗之勘
    驗筆錄等件附卷可稽，本件事證已明，被告犯行洵堪認定，
    應予依法論科。
二、核被告所為，係犯商標法第82條之販賣仿冒商標商品罪及刑
    法第216條、第210條之行使偽造私文書罪。按刑事法若干犯
    罪之行為態樣，本質上原具有反覆、延續實行之特徵，立法
    時既予特別歸類，定為犯罪構成要件之行為要素，則行為人
    基於概括之犯意，在密切接近之一定時、地持續實行之複次
    行為，倘依社會通念，於客觀上認為符合一個反覆、延續性
    之行為觀念者，於刑法評價上，即應僅成立一罪，俾免有重
    複評價、刑度超過罪責與不法內涵之疑慮；學理上所稱「集
    合犯」之職業性、營業性或收集性等具有重複特質之犯罪均
    屬之，例如經營、從事業務、收集、販賣、製造、散布等行
    為概念者是，此有最高法院95年度臺上字第1079號判決意旨
    可資參照。被告販賣前揭仿冒商標商品之營業性行為，係在
    密集期間內以相同之方式持續進行，未曾間斷，是此販賣仿
    冒商標商品之犯行，即具有反覆、延續實行之特徵，從而在
    行為概念上，縱有多次販賣之舉措，仍應評價認係包括一罪
    之集合犯；又其每販賣一仿冒商標商品之同時，亦必將衣物
    上所吊掛或所縫而標記有虛偽原產國及品質標示之吊牌、領
    標或後腰皮標等偽造之私文書隨同售出，亦即同時伴隨行使
    偽造私文書之行為，且該行使偽造私文書之行為，亦反覆實
    施，未曾間斷，性質上亦應評價為包括一罪之集合犯，併此
    敘明。被告一行為同時觸犯上開 2罪名，為想像競合犯，應
    從一重之行使偽造私文書罪處斷。又蒞庭檢察官當庭追加之
    行使偽造私文書及被告在其自營之服飾店亦陳列販賣仿冒服
    飾之犯罪事實部分，因與原聲請簡易判決處刑書所聲請判決
    部分，有裁判上一罪及包括一罪關係，自應為聲請效力所及
    ，本院自得併予審究。爰審酌被告並無任何前科紀錄，此有
    臺灣高等法院被告前案紀錄表乙紙在卷可查，足見其素行尚
    稱良好；又被告為圖己利而販賣仿冒商標商品，經營期間長
    達年餘，查獲之仿冒服飾數量非微，對於商標權人及消費大
    眾造成之損害不小，雖其於犯罪後迄未能與告訴人達成民事
    和解，惟始終坦承犯行，猶有悔意，態度尚稱良好等一切情
    狀，量處如主文所示之刑，並諭知易科罰金之折算標準，以
    示懲儆。
三、扣案之仿冒LEVI'S廠牌衣服1304件（含吊牌及領標）、褲子
    112 件（含吊牌及後腰皮標）係被告陳列欲販賣之仿冒商標
    商品，依商標法第83條之規定，併予宣告沒收；又扣案之帳
    單乙箱、郵政儲金簿乙本均為被告供犯罪所用之物，亦為被
    告所有，此已據其供承在卷，亦併為沒收之諭知。至扣案之
    其他廠牌衣物11件（含BENETTON牌衣服5件、PUMA牌衣服2件
    及TIMBERLAND牌衣服 4件），未據認定係仿冒商品，且未經
    合法告訴，無從為沒收之諭知，附此敘明。
據上論斷，應依刑事訴訟法第452條、第273條之1、第299條第 1
項前段，商標法第82條、第83條，刑法第11條前段、第 210條、
第216條、第55條、第41條第1項前段、第38條第1項第2款，刑法
施行法判決如主文。
本案經檢察官甲○○到庭執行職務。
中　　華　　民　　國　　96　　年　　3 　　月　　12　　日
　　　　　　　          臺灣花蓮地方法院刑事第一庭
                                法  官  張  健  河
上列正本證明與原本無異。
如對本判決不服，應於送達後10日內，向本院提出上訴狀（應抄
附繕本）告訴人或被害人如對於本判決不服者，應具備理由請求
檢察官上訴，其上訴期間之計算係以檢察官收受判決正本之日期
為準。
                                書記官
中　　華　　民　　國　　96　　年　　3 　　月　　12　　日
附錄本判決論罪科刑之法律條文：
商標法第81條：
未得商標權人或團體商標權人同意，有下列情形之一者，處三年
以下有期徒刑、拘役或科或併科新臺幣二十萬元以下罰金：
一  於同一商品或服務，使用相同之註冊商標或團體商標者。
二  於類似之商品或服務，使用相同之註冊商標或團體商標，有
    致相關消費者混淆誤認之虞者。
三  於同一或類似之商品或服務，使用近似於其註冊商標或團體
    商標之商標，有致相關消費者混淆誤認之虞者。
商標法第82條：
明知為前條商品而販賣、意圖販賣而陳列、輸出或輸入者，處一
年以下有期徒刑、拘役或科或併科新臺幣五萬元以下罰金。
商標法第83條：
犯前二條之罪所製造、販賣、陳列、輸出或輸入之商品，或所提
供於服務使用之物品或文書，不問屬於犯人與否，沒收之。
中華民國刑法第210條：
(偽造變造私文書罪)
偽造、變造私文書，足以生損害於公眾或他人者，處五年以下有
期徒刑。
中華民國刑法第216條：
(行使偽造變造或登載不實之文書罪)
行使第二百十條至第二百十五條之文書者，依偽造、變造文書或
登載不實事項或使登載不實事項之規定處斷。
